【裁判字號】    89,易,1595
【裁判日期】    890623
【裁判案由】    毒品危害防制條例
【裁判全文】
臺灣板橋地方法院刑事判決                        八十九年度易字第一五九五號
    公  訴  人  臺灣板橋地方法院檢察署檢察官
    被      告  甲○○
右列被告因違反毒品危害防制條例案件，經檢察官提起公訴 (八十八年度毒偵字第二
八０九、二八一五號），本院判決如左：
    主  文
甲○○連續施用第二級毒品，處有期徒刑陸月，如易科罰金，以參佰元折算壹日。
    事  實
一、甲○○前因施用第二級毒品安非他命案件，經臺灣板橋地方法院檢察署向本院聲
    請，經本院以八十七年度毒聲字第一０七五號裁定送觀察勒戒後，無繼續施用毒
    品之傾向，並經該署檢察官於民國八十七年八月二十四日以八十七年度偵字第一
    六三八六號為不起訴處分；嗣又因施用第二級毒品安非他命案件，經檢察署聲請
    本院裁定觀察勒戒後，認有繼續施用毒品傾向，於強制戒治後，並由檢察官提起
    公訴，嗣經本院以八十八年度重簡字第五五四號判處有期徒刑二月確定。詎甲○
    ○仍不知悔改，復基於施用第二級毒品之概括犯意，連續自八十八年八月七日至
    同年月九日及八十八年十月十八日之前九十六小時內某一時日，在台北縣新莊市
    ○○街巷底及不詳處所等處，施用第二級毒品安非他命多次。嗣於八十八年八月
    十四日經警方通知採尿送驗後證實呈安非他命陽性反應，又於八十八年十月十八
    日經台灣板橋地方法院檢察署觀護人通知採尿送驗後仍呈安非他命陽性反應。
二、案經台北縣警察局新莊分局及台灣板橋地方法院檢察署觀護人室報請台灣板橋地
    方法院檢察署檢察官偵查起訴。
              理  由
一、訊據被告甲○○矢口否認有何施用毒品犯行，辯稱其有服用感冒藥云云。經查，
    被告於八十八年八月十四日經警方通知採尿送驗後證實有安非他命陽性反應，嗣
    被告於同年月十九日警訊時坦承其於八十八年八月七日至同年月九日在新莊市○
    ○街巷底有施用安非他命二次等語，此有警方列管毒品人口尿液檢體採集送驗紀
    錄表、昭信科技顧問有限公司之濫用藥物陽性檢體檢驗報告、警訊筆錄各一份在
    卷可證。又查，被告於八十八年十月十八日經台灣板橋地方法院檢察署觀護人通
    知採尿送驗後仍呈安非他命陽性反應，此有檢察署受保護管束人尿液檢體監管紀
    錄表、昭信科技顧問有限公司之濫用藥物陽性檢體檢驗報告各一份在卷可證。按
    由尿液呈安非他命成分反應，推斷吸用安非他命時間距採集尿液時間，最長可能
    不會超過九十六小時，此經行政院衛生署藥物食品檢驗局八十一年九月八日︵８
    １︶藥檢壹字第八一一四八八五號及八十一年二月八日︵８１︶藥檢壹字第００
    一一五六號函解釋在案。本案被告於八十八年十月十八日在檢察署觀護人室採尿
    後經送檢驗發現呈安非他命成分反應之尿液，依前開說明，被告於該日前九十六
    小時許間之某一時間，應有施用毒品安非他命犯行。況被告於警訊中曾坦承施用
    安非他命二次。又被告前因施用毒品安非他命，經檢察署為不起訴處分，嗣又因
    施用毒品安非他命，經強制戒治及判處有期徒刑二月確定，此有不起訴處分署及
    台灣高等法院檢察署刑案紀錄簡覆表一件在卷可按。被告辯稱服用感冒藥云云，
    因本件尿液檢驗方式均係採取氣相層析質譜儀，堪稱精密檢驗方式，況感冒藥亦
    不可能含有毒品成份，是以被告所辯無非卸責之詞，不足採信。本件事證明確，
    被告犯行堪以認定。
二、核被告甲○○所為，係犯毒品危害防制條例第十條第二項之罪。其持有毒品之低
    度行為，已為其施用之高度行為所吸收，不另論擬。又被告先後多次施用毒品犯
    行，時間緊接，所犯罪名相同，顯係出於概括之犯意為之，為連續犯，應依刑法
    第五十六條之規定以一罪論，並加重其刑。爰審酌被告之品行、犯罪之動機、目
    的、所生之危害及犯罪之態度等一切情狀，量處如主文所示之刑，並諭知易科罰
    金之折算標準，以示懲儆。
據上論斷，應依刑事訴訟法第二百九十九條第一項前段，毒品危害防制條例第十條第
二項，刑法第十一條前段、第五十六條、第四十一條，罰金罰鍰提高標準條例第二條
，判決如主文。
本案經檢察官曾文鐘到庭執行職務
中      華      民      國    八十九    年      六      月    二十三    日
                                      臺灣板橋地方法院刑事第二庭
                                          法  官  黃  惠  瑛
右正本證明與原本無異。
如不服本判決，應於判決送達後十日內，向本院提出上訴狀。
                                          書記官  張  志  華
中      華      民      國    八十九    年      六      月    二十八    日
附錄本案論罪科刑法條全文
毒品危害防制條例第十條：
施用第一級毒品者，處六月以上五年以下有期徒刑。
施用第二級毒品者，處三年以下有期徒刑。


司法院資訊處製作；財團法人民間司法改革基金會備份。
